【裁判字號】    95,訴,484
【裁判日期】    951229
【裁判案由】    偽造文書等
【裁判全文】
臺灣宜蘭地方法院宣示判決筆錄
公  訴  人  臺灣宜蘭地方法院檢察署檢察官
被      告  乙○○
上列被告因偽造文書案件（起訴案號：臺灣宜蘭地方法院檢察署
95 年度偵字第348號），經本院以宣示判決筆錄代替協商判決，
於中華民國95年12月29日下午4 時，在本院第一法庭宣示判決，
出席職員如下：
          法  官  楊坤樵
          書記官  謝佩欣
          通  譯  楊仁鳳
法官起立朗讀判決主文、犯罪事實要旨、處罰條文，以及上訴限
制、期間並提出上訴狀之法院，且諭知記載其內容：
一、主  文：
    乙○○連續行使偽造私文書，足以生損害於他人，處有期徒
    刑伍月，如易科罰金以銀元參佰元即新臺幣玖佰元折算壹日
    。如附表二所示偽造之「甲○○」署押肆枚均沒收之。
二、犯罪事實要旨：
    乙○○於民國93年8 月間，利用替甲○○申請辦理貸款之機
    會，取得甲○○之身分證影本，竟基於意圖為自己不法所有
    及行使偽造私文書之概括犯意，先於93年8月16 日，在不詳
    地點冒用甲○○名義填寫信用卡申請書，並在該信用卡申請
    書上之「正卡申請人親筆中文正楷簽名欄」內偽簽「甲○○
    」之署押1 枚，持以向國泰世華商業銀行股份有限公司（以
    下簡稱國泰世華銀行）申請ＶＩＳＡ信用卡一張，使該銀行
    誤以為係甲○○申辦信用卡，而核發卡號為00000000000000
    00號之信用卡與乙○○，足以生損害於國泰世華銀行信用卡
    核發之正確性及甲○○。乙○○取得信用卡後，在信用卡背
    面偽簽「甲○○」署押1 枚，用以表徵該信用卡係甲○○所
    有之交易工具，而足以生損害於甲○○，並先後於附表一所
    示之時、地，將該信用卡插入自動櫃員機，鍵入預借現金密
    碼，使自動櫃員機之辨識系統陷於錯誤，誤認其係有正當權
    源之持卡人，而先後10次以此不正方法由自動付款設備取得
    現金共新臺幣（下同）3萬9,000元。復於94年3月16日下午2
    時41分許，持該信用卡在台北市○○路○段456號13樓美商大
    溪地諾麗國際行銷店（以下簡稱諾麗行銷店）內購買價值9,
    750 元之健康食品，並於刷卡後，假冒甲○○名義在一式二
    聯之簽帳單上偽造「甲○○」署押2 枚，再持以交還與店員
    ，致諾麗行銷店陷於錯誤而交付健康食品與乙○○，足生損
    害於甲○○及諾麗行銷店對交易對象辨識之正確性。
三、處罰條文：刑法第2條第1項前段，修正前刑法第56條、第33
    9 條第1項、第339條之2第1項，刑法第216條、第210條，修
    正前刑法第41條第1項前段、第55條後段，刑法第219條，罰
    金罰鍰提高標準條例第1 條前段，修正前罰金罰鍰提高標準
    條例第2條，現行法規所定貨幣單位折算新臺幣條例第2條。
四、協商判決除有刑事訴訟法第455條之4第1項第1款於本訊問程
    序終結前，被告撤銷協商合意或檢察官撤回協商聲請者；第
    2款被告協商之意思非出於自由意志者；第4款被告所犯之罪
    非第455條之2第1項所定得以協商判決者；第6款被告有其他
    較重之裁判上一罪之犯罪事實者；第7 款法院認應諭知免刑
    或免訴、不受理者情形之一，及違反同條第2 項「法院應於
    協商合意範圍內為判決；法院為協商判決所科之刑，以宣告
    緩刑或2 年以下有期徒刑、拘役或罰金為限」之規定者外，
    不得上訴。
五、如有前項除外情形，而不服本件判決，得自收受判決送達之
    日起10日內，向本院提出上訴書狀，上訴於第二審法院。
中    華    民    國    95    年    12    月    29    日
                  刑事第二庭書記官  謝佩欣
                            法  官  楊坤樵
以上正本證明與原本無異。
                            書記官  謝佩欣
中    華    民    國    96    年    1     月    2     日
附表一：
 ┌──┬───────┬──────────┬────┐
 │編號│  時      間  │    地      點      │預借現金│
 │    │              │                    │數額    │
 ├──┼───────┼──────────┼────┤
 │一  │九十三年九月二│宜蘭市○○路二一七號│一萬元  │
 │    │十九日下午一時│中國信託永吉分行之自│        │
 │    │二十五分許    │動櫃員機            │        │
 ├──┼───────┼──────────┼────┤
 │二  │九十三年九月二│宜蘭市○○路一四０號│五千元  │
 │    │十九日下午一時│華南銀行宜蘭分行之自│        │
 │    │四十一分許    │動櫃員機            │        │
 ├──┼───────┼──────────┼────┤
 │三  │九十四年一月六│宜蘭市○○街二之一號│五千元  │
 │    │日上午九時五十│中華郵政西後街郵局之│        │
 │    │八分許        │自動櫃員機          │        │
 ├──┼───────┼──────────┼────┤
 │四  │九十四年三月三│宜蘭市○○路一四０號│三千元  │
 │    │十一日上午十一│華南銀行宜蘭分行之自│        │
 │    │時三十八分許  │動櫃員機            │        │
 ├──┼───────┼──────────┼────┤
 │五  │九十四年四月五│宜蘭市○○街二之一號│二千元  │
 │    │日上午八時五十│中華郵政西後街郵局之│        │
 │    │分許          │自動櫃員機          │        │
 ├──┼───────┼──────────┼────┤
 │六  │九十四年四月二│宜蘭市○○路五十三號│二千元  │
 │    │十五日上午十一│之三渭水路郵局之自動│        │
 │    │時二十九分許  │櫃員機              │        │
 ├──┼───────┼──────────┼────┤
 │七  │九十四年五月  │宜蘭市○○街二之一號│三千元  │
 │    │十二日下午四  │中華郵政西後街郵局之│        │
 │    │時十六分許    │自動櫃員機          │        │
 ├──┼───────┼──────────┼────┤
 │八  │九十四年五月  │宜蘭市○○街二之一號│二千元  │
 │    │十五日上午十  │中華郵政西後街郵局之│        │
 │    │時五十五分許  │自動櫃員機          │        │
 ├──┼───────┼──────────┼────┤
 │九  │九十四年五月  │宜蘭市○○路一七二號│三千元  │
 │    │二十八日      │國泰世華銀行宜蘭分行│        │
 │    │              │之自動櫃員機        │        │
 ├──┼───────┼──────────┼────┤
 │十  │九十四年七月  │宜蘭市○○街二之一號│四千元  │
 │    │二十一日下午  │中華郵政西後街郵局之│        │
 │    │四時三十五分  │自動櫃員機          │        │
 │    │許            │                    │        │
 └──┴───────┴──────────┴────┘
附表二：
1.乙○○於93年8月16日在國泰世華銀行之信用卡申請書上「正
  卡申請人親筆中文正楷簽名欄」內偽造「甲○○」署押1枚。
2.乙○○於國泰世華銀行核發之0000000000000000號VISA信用卡
  背面偽造「甲○○」署押1枚。
3.乙○○於諾麗行銷店刷卡消費後，在一式二聯之簽帳單上偽造
  「甲○○」署押2枚。


司法院資訊處製作；財團法人民間司法改革基金會備份。
